【裁判字號】    97,審簡上,12
【裁判日期】    970930
【裁判案由】    妨害公務
【裁判全文】
臺灣士林地方法院刑事判決            97年度審簡上字第12號
上  訴  人
即  被  告  乙○○
            甲○○
                      樓
上列上訴人即被告因妨害公務案件，不服本院刑事庭於中華民國
97年6 月4 日所為96年度簡字第992 號第一審刑事簡易判決（聲
請簡易判決處刑案號：臺灣士林地方法院檢察署96年度偵字第73
75號），提起上訴，本院管轄第二審之合議庭判決如下：
    主  文
上訴駁回。
乙○○、甲○○均緩刑貳年。
    事實及理由
一、本案經本院審理結果，認第一審判決被告等犯刑法第138 條
    損壞公務員職務上掌管之物品罪部分，各量處有期徒刑2 月
    ，並均諭知如易科罰金以新臺幣（下同）1,000 元折算1 日
    ，其認事、用法及量刑均無不當，應予維持，引用第一審判
    決書記載之犯罪事實、證據及理由（如附件判決書，其中關
    於侮辱公務員部分業據被告等於本院審理中撤回上訴而確定
    ）。
二、被告等上訴意旨略以：關於被告乙○○、甲○○共同損壞公
    務員職務上掌管之物品罪部分，因被告等均無前科紀綠，自
    始即坦承犯行，且已賠償數位攝影機1 台予警察，目前收入
    有限，經濟困難，無力支付易科罰金之金額等語。
三、經查：
  (一)按量刑的輕重，屬事實審法院得依職權自由裁量之事項，苟
    已斟酌刑法第57條各款所列情狀而未逾越法定刑度，不得遽
    指為違法，且在同一犯罪事實與情節，如別無其他加重或減
    輕之原因，下級審量定之刑，亦無過重或失輕之不當情形，
    則上級審法院對下級審法院之職權行使，原則上應予尊重。
  (二)上訴人即被告乙○○、甲○○於檢察官偵查中及本院審理中
    均已坦承犯行，且有原審判決所列證據可資佐證，足認被告
    等均係犯刑法第138 條損壞公務員職務上掌管之物品罪。原
    審法院以被告乙○○、甲○○2 人砸毀警方之錄影機，認均
    係犯刑法第135 條第2 項之職務強制罪、及同法第138 條之
    損壞公務員職務上掌管之物品罪；且認定被告2 人間就上開
    2 罪有犯意聯絡及行為分擔，均為共同正犯；又認被告2 人
    係以1 行為而觸犯該2 罪，為想像競合犯，從1 重論以刑法
    第138 條之罪；並說明起訴書漏未論列同法第138 條之罪，
    業據公訴檢察官到庭主張應予擴張，因該罪與被告所犯同法
    第135 條第2 項，有想像競合犯之關係，已如前述，自應併
    予裁判。再援引刑事訴訟法第449 條第1 項、第3 項、第45
    4 條第2 項，刑法第28條、第135 條第2 項、第138 條、第
    55條、第41條第1 項，刑法施行法第1 條之1 之規定，各量
    處有期徒刑2 月，並均諭知如易科罰金以1,000 元折算1 日
    ，其認事用法並無違誤，量刑亦屬妥適，上訴人仍以上述意
    旨提起上訴為無理由，應予駁回。
四、末查被告等前均未曾因故意犯罪受有期徒刑以上刑之宣告，
    此有臺灣高等法院被告前案紀錄表2 份在卷可按，其等事後
    已坦承犯行，並已賠償數位攝影機1 台予警察，此有民國96
    年6 月16日書立之和解書1 紙附卷可參，本院考量上情、檢
    察官於本院準備程序中就上開犯罪請求宣告被告等緩刑及被
    告經此偵審教訓，當知所警惕，信無再犯之虞，因認前開宣
    告之刑以暫不執行為適當，爰併均宣告緩刑2 年，用啟自新
    。
據上論斷，應依刑事訴訟法第455 條之1 第1 項、第3 項、第36
8 條、第373 條，刑法第74條第1 項第1 款，判決如主文。
本案經檢察官鄭堤升到庭執行職務。
中    華    民    國    97    年    9     月    30    日
                    刑事第一庭審判長法  官  洪英花
                                    法  官  王沛雷
                                    法  官  雷雯華
以上正本證明與原本無異。
本件不得上訴。
                                    書記官  陳如玲
中    華    民    國    97    年    9     月    30    日
本案論罪科刑法條全文：
刑法第138條
毀棄、損壞或隱匿公務員職務上掌管或委託第三人掌管之文書、
圖畫、物品，或致令不堪用者，處5 年以下有期徒刑。
刑法第135條
對於公務員依法執行職務時，施強暴脅迫者，處3 年以下有期徒
刑、拘役或3 百元以下罰金。
意圖使公務員執行一定之職務或妨害其依法執行一定之職務或使
公務員辭職，而施強暴脅迫者，亦同。
犯前二項之罪，因而致公務員於死者，處無期徒刑或7 年以上有
期徒刑；致重傷者，處3 年以上、10年以下有期徒刑。


司法院資訊處製作；財團法人民間司法改革基金會備份。
